---
title: "Analisis data de Irrational Exuberance de Bob Shiller"
author: "Arturo Chian"
date: "`r Sys.Date()`"
output: rmarkdown::html_vignette
vignette: >
  %\VignetteIndexEntry{Analisis data de Irrational Exuberance de Bob Shiller}
  %\VignetteEngine{knitr::rmarkdown}
  %\VignetteEncoding{UTF-8}
---

```{r setup, include = FALSE}
knitr::opts_chunk$set(
  collapse = TRUE,
  comment = "#>"
)
```

Utilizemos el poder de R y BEST para analizar la data de Shiller. Primero activemos los paquetes!

```{r, eval = T,message=FALSE,warning=FALSE,results='asis'}
library(BehavioralEconomicR)
library(xts)
library(dygraphs)
library(lubridate)
```


## A probar el paquete con el trabajo de Shiller!!

El paquete cuenta con data del libro de Shiller Irrational Exuberance y lo puedes usar facilmente utilizando el siguiente script:


```{r, eval = T,message=FALSE,warning=FALSE,results='asis'}
data("ie_data")
be=xts::xts(ie_data[,c(8,10)],order.by = ie_data$Date)
be2=xts::xts(ie_data[,c(7,11)],order.by = ie_data$Date)
```

### Hora de Graficar

Veamos la relacion entre precio y ganancias:

```{r, eval = T,message=FALSE,warning=FALSE,results='asis'}
dygraphs::dygraph(be, 
        main = "Relacion historica entre Precio y ganancias") %>% 
  dyRangeSelector()
```

Veamos la relacion entre CAPE y tasas de interes:


```{r, eval = T,message=FALSE,warning=FALSE,results='asis'}
dygraphs::dygraph(be2, 
        main = "Relacion historica entre tasas de interes y CAPE") %>% 
  dyRangeSelector()
```

## Codigo de conducta

Por favor considerar que este paquete cuenta con un [Codigo de Conducta del Contribuidor](CODE_OF_CONDUCT.md). Al participar en este proyecto o utilizarlo, se asume que estas de acuerdo con estos terminos.
